【裁判字號】    95,訴,2864
【裁判日期】    951229
【裁判案由】    毒品危害防制條例
【裁判全文】
臺灣高雄地方法院刑事判決              95年度訴字第2864號
公  訴  人  臺灣高雄地方法院檢察署檢察官
被      告  丁○○
指定辯護人  本院公設辯護人  丙○○
上列被告因毒品危害防制條例案件，經檢察官提起公訴（95年度
偵字第16924 號），本院判決如下：
    主  文
丁○○販賣第二級毒品，累犯，處有期徒刑柒年陸月。扣案附表
三編號1 所示第二級毒品甲基安非他命伍小包（總餘淨重為壹零
捌點壹柒公克）及直接包覆前揭甲基安非他命之包裝袋伍個，均
沒收銷燬之。扣案附表三編號1 所示內裝前揭甲基安非他命五小
包之白色袋子壹個、附表三編號2 所示行動電話（不含SIM 卡）
，均沒收之。
    事  實
一、丁○○前(1)於民國86年間，因違反肅清煙毒條例案件，經臺
    灣屏東地方法院以86年度訴字第456 號判處應執行有期徒刑
    4 年確定，於89年6 月16日縮短刑期假釋出監，(2)嗣於假釋
    期間遭撤銷前揭假釋，應執行殘刑2 年2 月2 日，(3)復因施
    用第一級毒品、第二級毒品案件，經本院以89年度訴字第25
    02號判處應執行有期徒刑10月確定，前揭(2)所示殘刑與(3)所
    示之罪接續執行，於93年12月9 日縮刑期滿執行完畢。詎丁
    ○○仍不知悔改，其與男友乙○○同居並已懷孕將屆4 個月
    ，明知甲基安非他命為毒品危害防制條例第2 條第2 項第2
    款所規定之第二級毒品，不得販賣及持有，竟基於販賣第二
    級毒品甲基安非他命以營利之犯意，於民國95年6 月18 日
    下午5 時53分許，以其向電信業者申請租用而僅取得使用權
    之行動電話0000000000門號（此SIM 卡裝置於其所有之附表
    三編號2 之NO KI A 廠牌紅色外殼行動電話機具內），撥打
    給0000000000之行動電話門號使用人（下稱：某甲），向某
    甲提及其有純質較差之甲基安非他命（即附表一監聽譯文中
    之「石頭」），一錢新台幣（下同）1 萬3 千元（即附表一
    監聽譯文中之「一三」），且其有大包裝之甲基安非他命（
    即附表一監聽譯文中之「有大用的」），一兩22萬元（即附
    表一監聽譯文中之「二十二」），並有品質良好之甲基安非
    他命（即附表一監聽譯文中之「水晶」），經其與甲男為有
    關甲基安非他命數量、價格之討論（詳如附表一監聽譯文所
    示）後，丁○○為從中牟利，遂於95年6 月23日晚間8 時至
    9 時許間，在其位於高雄市楠梓區○○○路1868巷9 號之租
    屋處，向至該址兜售毒品之綽號「明哥」不詳真實姓名年籍
    成年男子，以第二級毒品甲基安非他命每兩（約37.5公克）
    10萬元之代價，向「明哥」販入3 兩（約112.5 公克）之甲
    基安非他命，並當場以現金30萬元支付「明哥」後，取得第
    二級毒品甲基安非他命3 兩。然丁○○未及賣出上開毒品，
    即於95年6 月25日凌晨0 時8 分許，經以其友人陳威宏所有
    之附表三編號4 所示0000000000門號與其同居男友乙○○（
    使用門號為0000000000）聯絡後（內容如附表二所示），因
    乙○○要求碰面，丁○○遂搭乘由同住前開租屋處之友人陳
    威宏（業經檢察官為不起訴處分）所駕駛車號7516—GQ 號
    自小客車，並將附表三編號1 所示之物品隨身攜帶，前往與
    乙○○會合。嗣因丁○○、乙○○所分別持用之0000000000
    號、000000 0000 號行動電話業經法務部調查局台中市調查
    站自95年6 月13日開始監聽，員警乃本諸現譯人員於95年6
    月25日即時回報之附表二所示監聽內容，研判丁○○所搭乘
    之前開車號7516—GQ號自小客車內應有毒品而沿路跟監，於
    同日凌晨0 時40分許，法務部調查局台中市調查站、保三總
    隊第一大隊台中刑事組、海巡署台中機動查緝隊、海巡署台
    中海巡隊、基隆憲兵隊、高雄市政府警察局楠梓分局所組成
    之專案小組，乘該自小客車在高雄縣仁武鄉○○○路28號之
    「東方油品加油站」加油之際，旋上前出示證件並以現行犯
    逮捕丁○○，嗣在該自小客車右前方之乘客座上發現附表三
    編號1 所示白色袋子1 個，而於員警尚未啟封時，丁○○即
    主動表示該袋內裝有甲基安非他命，經警扣得附表三編號1
    所示第二級毒品甲基安非他命（於偵查中經檢察官送請高雄
    醫學大學附設中和紀念醫院鑑驗，驗後淨重108.27公克，再
    於本院審理時，送請內政部警政署刑事警察局鑑定純度，取
    0.10公克鑑定用罄，純度達98.6﹪，總餘淨重為108.17公克
    ）、附表三編號2 所示供聯繫毒品交易事宜之裝有000000
    0000門號卡之NOKIA 廠牌紅色外殼行動電話機具，而悉上情
    。
二、案經內政部警政署保安警察第三總隊第一大隊移送臺灣高雄
    地方法院檢察署檢察官偵查起訴。
    理  由
壹、程序方面
一、按偵查犯罪機關依法定程序監聽之錄音，如已踐行調查證據
    程序，固非不可採為認定犯罪事實之基礎，此觀刑事訴訟法
    第165條之1第2 項之規定自明。又監聽錄音製作之譯文，如
    僅為偵查犯罪機關單方面製作，而被告或訴訟關係人對其真
    實性復有爭執，法院自應依上開規定勘驗該監聽之錄音踐行
    調查證據之程序，以確認該監聽錄音譯文之真實性，定其取
    捨，不得逕以該監聽錄音之譯文，採為認定被告有罪之基礎
    （最高法院93年度臺上字第6510號判決意旨參照）。即警察
    機關對犯罪嫌疑人依法監聽電話所製作之通訊監察紀錄譯文
    ，為該監聽電話錄音之「派生證據」，若被告對該通訊監察
    紀錄譯文有所爭執，而就監聽電話錄音帶又無直接播放勘驗
    之困難，在未辨明該監察紀錄譯文之真正時，自不能遽以該
    通訊監察紀錄譯文採為論罪之基礎（最高法院94年度臺上字
    第1270號判決意旨參照）。準此以言，是項監聽譯文倘係公
    務員（員警）依法定程序而取得，被告或訴訟關係人就其真
    實性復無爭執（即不否認譯文所載對話內容之真實無偽），
    法院並曾依刑事訴訟法第165條第1項規定，踐行證據調查之
    法定程序，向被告宣讀或告以要旨，則其自得採為認定被告
    有罪之基礎，有證據能力。經查，本案所涉之附表一、二所
    示監聽譯文實乃員警依臺灣台中地方法院檢察署95年6 月13
    日94中檢惠發聲監續字第000751號通訊監察書（偵卷第68、
    69頁），針對被告丁○○持用之「0000000000」、被告同居
    男友乙○○持用之「0000000000」行動電話門號所監聽側錄
    ；且附表一、二所示監聽側錄時間，亦未逾越上揭通訊監察
    書所核准監聽之期間範圍（即95年6 月13日上午10時起至95
    年7 月13日上午10時止），並與法律規定相符，被告於警詢
    時復供稱：伊確有如附表二譯文所示以陳威宏的0000000000
    門號和乙○○通話等語（見警卷第8 頁）在卷，兼以經本院
    對被告宣讀結果，被告及辯護人均表示：無意見，同意引為
    本案證據等語（見本院卷第48、50、112 、113 頁），參諸
    上開說明，因認附表一、二所示之監聽譯文，有證據能力，
    得採為認定被告有罪之基礎，而為本案審判之適格證據。
二、按被告以外之人於審判外之陳述，雖不符前四條之規定，而
    經當事人於審判程序同意作為證據，法院審酌該言詞陳述或
    書面陳述作成時之情況，認為適當者，亦得為證據。當事人
    、代理人或辯護人於法院調查證據時，知有第159 條第1 項
    不得為證據之情形，而未於言詞辯論終結前聲明異議，視為
    有前項之同意，刑事訴訟法第159 條之5 定有明文。查本件
    被告、辯護人、檢察官均對本院所提示本院95年10月4 日勘
    驗筆錄（見本院卷第68、69頁）、扣案附表三編號2所示行
    動電話機具（含內裝SIM卡）、 證人即前開自小客車駕駛陳
    威宏之警詢筆錄、法務部調查局台中市調查站扣押物品收據
    暨所附扣押物品目錄表（見警卷第23、24頁）、保三總隊第
    一大隊95年6月25日保三壹警刑字第0000000000、000000000
    0號扣押物品清單（見偵卷第41頁）、高雄醫學大學附設中和
    紀念醫院95年7月17日編號9507—193號檢驗報告（見偵卷第
    50頁）、內政部警政署刑事警察局95年10月13日刑鑑字第09
    50142736號鑑定書附卷可憑（見本院卷第83頁）、行政院衛
    生署管制藥品管理局93年10月1 日管檢字第030930009353號
??函、財團法人義大醫院診斷證明書、詮昕科技股份有限公司
    濫用藥物尿液檢驗報告（見偵卷第??頁）、被告原所選任
    辯護人出具之陳報狀（即辯護人自費拷貝附表一、二之監聽
    譯文光碟，經播放結果其內容與實際之錄音紀錄無違）等證
    據，在本院準備程序、審判程序表示同意作為本案證據（見
    本院卷第45、50、112 、113 頁），是本院審酌該言詞陳述
    或書面陳述作成時之情況，認為適當，自得採為證據，先行
    敘明。
三、扣案附表三編號1 所示甲基安非他命之證據能力：被告原所
    選任之辯護人（嗣已解除委任）於本院準備程序辯稱：警察
    未持搜索票搜索，且係攔查被告發現毒品才以現行犯逮捕被
    告，與附帶搜索之規定不符云云。經查：
  (一)於上開時地，在車號7516—GQ號自小客車內扣得附表一編號
    1 所示第二級毒品甲基安非他命，雖據證人即法務部調查局
    台中市調查站緝毒組組長蔡健崇於本院審理時證稱：本案尚
    未聲請搜索票等語（見本院卷第101 頁），然按「現行犯，
    不問何人得逕行逮捕之。犯罪在實施中或實施後即時發覺者
    ，為現行犯。」，刑事訴訟法第88條第1 項、第2 項分別定
    有明文。經查：證人即查獲司法警察人員蔡健崇就有關本案
    跟監、逮捕、搜索過程，於本院審理時證稱：於該次行動前
    ，已對被告丁○○、被告同居男友乙○○監聽一段時間，在
    監聽蒐證過程中發現被告有毒品交易行為，嗣於95年6 月25
    日（即查獲當日）乙○○打電話要被告「帶東西過去」（如
    附表二監聽譯文所示），依照案情研判，被告要帶的「東西
    」應該就是毒品，所以伊與共同承辦之保三總隊第一大隊便
    沿路跟監被告在95年6 月25日所搭乘由陳威宏所駕駛之上開
    自小客車，嗣因該自小客車於上開時地停下加油，承辦之專
    案小組研判時機成熟且乘該自小客車停車之際，採取逮捕行
    動應較安全，就立即上前以現行犯逮捕被告，並於該自小客
    車內扣得前開毒品等語（見本院卷第99至102 頁），且有附
    表一、二所示監聽譯文附卷可佐。本案查緝之司法警察既自
    95 年6月13日起開始針對被告丁○○持用之「0000000000」
    、被告同居男友乙○○持用之「0000000000」行動電話門號
    監聽側錄，有前開通訊監察書（偵卷第68、69頁）可參，且
    被告確有與某甲為附表一所示有關毒品數量、價額之通話內
    容（出處詳見附表一之備註欄），已足認定本案員警係本諸
    現譯人員於95年6 月25日（即查獲當日）即時回報如附表二
    之監聽內容，研判被告將毒品攜帶上前開車號7516—GQ號自
    小客車，而沿路跟監該自小客車，嗣經警在該車右前方之乘
    客座上果亦扣得附表三編號1 所示裝有外觀為淡黃色晶體疑
    似第二級毒品甲基安非他命之白色袋子，堪認被告丁○○於
    遭查獲前，至少有持有第二級毒品之行為，且此行為仍繼續
    存在，被告丁○○核屬現行犯無訛，故警方以有違反毒品危
    害防制條例之犯罪嫌疑，而以現行犯逮捕丁○○，洵屬於法
    有據。
  (二)又按「檢察官、檢察事務官、司法警察官或司法警察逮捕被
    告、犯罪嫌疑人或執行拘提、羈押時，雖無搜索票，得逕行
    搜索其身體、隨身攜帶之物件、所使用之交通工具及其立即
    可觸及之處所」，刑事訴訟法第130 條亦有明定，而經本院
    依被告原所選任辯護人（嗣經解除委任）之聲請，以當庭播
    放於前開時地查扣附表三編號1 所示物品過程之錄影存證光
    碟方式，勘驗該蒐證光碟，其勘驗畫面為「一身內白衣墨綠
    色短褲之女子即被告丁○○人靠在黑色自小客車上面，頭面
    向車內，雙手舉起靠在車頂上。其車頂上靠近其雙手擺放的
    地方有一支紫紅色的行動電話。而另有一穿黑衣白短褲男子
    正在丁○○耳邊說話後走開。其身後有一調查員將其手壓在
    丁○○肩膀上，在黑衣白短褲男子走開後，也低頭和丁○○
    說話。拍攝之人說『95年6 月25日凌晨0 點30分』『SAAB，
    7516-GQ 』，後有另一人說『搜車、搜車』，有一調查員開
    車牌號碼7516-GQ 之後車箱，並叫其他人拿手銬來，同時，
    已另有人開始搜索其車箱了，車箱內除了有一個黑色長方型
    的盒子並無其他東西，後來在丁○○旁邊的調查員將丁○○
    的手用手銬銬住，用手銬銬住丁○○後，她雙手放在身後，
    仍面向著車子，後有一調查員先打開右後方車門後，再打開
    右前方車門，此時一調查員指著右前方座墊上的白色袋子問
    ：『這是什麼東西』 (台語)， 丁○○答：『安非他命』」
    等情，此有本院95年10月4 日勘驗筆錄（見本院卷第68、69
    頁）附卷可稽，足見本案確係於被告遭前開查緝司法警察以
    現行犯逮捕後，因逮捕犯罪嫌疑人而附帶搜索犯罪嫌疑人身
    體、隨身攜帶之物件、所使用之交通工具，自亦於法有據。
  (三)另按「可為證據或得沒收之物，得扣押之」，刑事訴訟法第
    133 條第1 項定有明文。茲據本案查緝員警既係為合法之逮
    捕後，於附帶搜索犯罪嫌疑人所使用之交通工具中，發現有
    本案應扣押之物，進而據以查扣，員警乃本於合法之無令狀
    搜索而為之扣押行為，自亦核無瑕疵可指，故扣案附表三編
    號1 所示物品自有證據能力，得採為認定被告犯罪事實之基
    礎。
貳、實體方面
一、訊據被告丁○○固坦承其於95年6 月18日以附表三編號2 所
    示行動電話與0000000000門號使用人（即某甲）聯繫，通話
    內容如附表一所示，及於95年6 月23日晚間8 至9 時許間在
    其前開租屋處，向「明哥」以30萬元之代價購買甲基安非他
    命3 兩，嗣於前揭時地，在與同居男友乙○○為附表二之通
    話後，前往與乙○○會合途中，為警查扣其所有如附表三編
    號1 所示之甲基安非他命、附表三編號2 所示行動電話等情
    不諱（見本院卷第20、21、44、45、48、50、113 頁），惟
    矢口否認有何販賣第二級毒品甲基安非他命犯行，辯稱：扣
    案附表三編號1 所示第二級毒品甲基安非他命都是伊自己要
    施用的，並無販賣牟利之意圖云云。經查：
  (一)被告丁○○與甲男於95年6 月18日討論第二級毒品甲基安非
    他命數量、價格，有如附表一所示通話內容之事實，業據被
    告丁○○於95年6 月25日內勤訊問及95年6 月25日羈押聲請
    案本院訊問時均已明白供稱：伊確有使用附表一監聽譯文中
    之0000000000門號行動電話，附表一監聽譯文中之『石頭』
    是指純質較差之甲基安非他命，附表一監聽譯文中之『一三
    』是指一錢1 萬3 千元，附表一監聽譯文中之『有大用的』
    是指有大包裝之甲基安非他命，附表一監聽譯文中之『二十
    二』是指一兩22萬元，附表一監聽譯文中之『水晶』是指品
    質良好之甲基安非他命等語（見偵卷第26頁、95年度聲羈字
    第645 號卷第5 頁），且有附表一之監聽譯文附卷可憑，及
    裝置有0000000000門號卡之附表三編號2 所示行動電話機具
    扣案可證，是此部分之事實已堪認定。至被告固於95年12月
    20日本院審理時翻異前詞，改稱：附表一之譯文是在跟朋友
    講砂石的事，而羈押庭訊問時伊藥癮發作云云（見本院卷第
    113 頁），然被告於95年8 月21日本院移審訊問且於公設辯
    護人在場時已稱：對於伊在偵訊時所言「沒有問題」，對於
    譯文也無意見等語（見本院卷第20、21頁），則倘若被告確
    於為警查獲當日（95年6 月25日）檢察官內勤訊問及本院聲
    羈庭訊問之際有毒癮發作胡言亂語情事，何以被告於該次偵
    訊筆錄及聲羈庭筆錄均能明確表明附表一譯文中之「暗語」
    究係何意？且何以被告於本院移審訊問、準備程序均未提出
    ，直至95年12月20日本院審理時方提出前開毒癮發作情事？
    堪認被告於本院審理時以前詞置辯，係事後卸責之詞，委無
    可採。
  (二)被告於95年6 月23日在其前開租屋處，以第二級毒品甲基安
    非他命每兩（約37.5公克）10萬元之代價，向「明哥」販入
    3 兩（約112.5 公克）之甲基安非他命，並當場以現金30萬
    元支付「明哥」後，取得第二級毒品甲基安非他命3 兩，嗣
    於前揭時地，在與同居男友乙○○為附表二之通話後，搭乘
    友人陳威宏所駕駛上開自小客車，前往與乙○○會合途中，
    為警查扣其所有如附表三編號1 所示之甲基安非他命之事實
    ，除據被告於警詢、偵查、本院審理時自承在卷（見警卷第
    3 、4 、6 至10、19頁，偵卷第25、26頁，本院卷第44、45
    頁）外，並據證人即前開自小客車駕駛陳威宏於警詢證稱：
    扣案附表三編號1 所示毒品是被告所有並且帶在身上，伊是
    要駕駛上開自小客車載被告去和被告男友乙○○會合，伊並
    不知道被告將上開毒品帶上車等語（見警卷第15頁），核與
    證人即本案查緝司法警察蔡健崇於本院審理時所證述之前揭
    查獲過程（見本院卷第99至102 頁）相符；而於前揭時地所
    扣得附表三編號1 所示內裝外觀為淡黃色晶體疑似為第二級
    毒品甲基安非他命之白色袋子1 袋【含該外包裝袋毛重為
    119.88公克，經現場查獲員警啟封取出淡黃色晶體5 小包（
    其毛重分別為10 .12 公 克、10.28 公克、19.52 公克、
    39.78 公克、40.18 公克）】，有法務部調查局台中市調查
    站扣押物品收據暨所附扣押物品目錄表（見警卷第23、24
    頁）、保三總隊第一大隊95年6 月25日保三壹警刑字第
    0000000000、0000000000號扣押物品清單（見偵卷第41頁）
    各1 紙附卷可稽，於偵查中經檢察官送驗結果，均呈甲基安
    非他命陽性反應，確係第二級毒品甲基安非他命屬實（驗前
    淨重108.29公克、驗後淨重108. 27 公克），有高雄醫學大
    學附設中和紀念醫院95年7 月17日編號9507—19 3號檢驗報
    告（見偵卷第50頁）附卷可稽，是此部分之事實，亦堪認定
    。
  (三)被告意圖營利販入前揭第二級毒品甲基安非他命待售之認定
    ：
    (1)被告既於「95年6 月23日晚間8 至9 時許間」以每兩10萬
      元代價向綽號「明哥」者購入前揭甲基安非他命之前，即
      如前述於「95年6 月18日」以其所有附表三編號?所示行
      動電話致電甲男，向甲男提及其有大包裝之甲基安非他命
      （即附表一監聽譯文中之「有大用的」），一兩22萬元（
      即附表一監聽譯文中之「二十二」），可見被告於95年?
      月23日晚間8 至9 時許間購入前揭第二級毒品甲基安非他
      命之價格確低於其先前向甲男所為前開報價，已足認定本
      案應有買賣差價可圖。
    (2)又扣案附表三編號?所示第二級毒品甲基安非他命，經本
      院依被告原所選任辯護人之聲請送內政部警政署刑事警察
      局鑑定前揭第二級毒品甲基安非他命之純度（見本院卷第
      46 頁），經送內政部警政署刑事警察局以氣相層析／質
      譜分析法、核磁共振分析法鑑定結果，送驗前開證物1袋
      （毛重119.88公克），經檢視內有5包（該局予以編號A至
      E） ，均為淺黃色晶體，外觀型態均相似，抽取編號C （
      淨重37.13 公克）鑑定，取0.10公克鑑定用罄，餘37.03
      公克，檢出第二級毒品甲基安非他命成分，純度約98.6﹪
      等情，有該局95年10月13日刑鑑字第0950142736號鑑定書
      附卷可憑（見本院卷第46、83頁）。則以扣案前揭甲基安
      非他命之高純度以觀，本案顯與一般為供己施用而購入之
      甲基安非他命純度差距甚大，是前開辯護人於本院準備程
      序所辯：因為扣案安非他命的純度不好，所以每次施用安
      非他命的需求量會較大，才一次購買這麼多毒品云云（見
      本院卷第46頁），已屬無稽。
    (3)復根據行政院衛生署管制藥品管理局93年10月1日管檢字
      第030930009353?麂蝛珚G「甲基安非他命每日正常使
      用劑量從2.5至25毫克之間，其最低致死劑量為?公克。
      惟久用成癮者對該等藥物產生耐藥性，其程度因個人體質
      、使用頻率與接觸時間之長短而異」等情，有前揭函示（
      見偵卷第??頁）可參。本件被告於前揭時地遭查扣，且
      於偵查中經檢察官送請高雄醫學大學附設中和紀念醫院鑑
      驗，驗後淨重如前所述為108.27公克之甲基安非他命，如
      純粹供己施用，先不考量被告每日實際得負荷之劑量，暫
      且以每日之最大使用劑量（最低致死劑量）?公克計算，
      需108?憿]即?個多月）始可施用完畢。況被告於前揭時
      地（95年6月25日）經以現行犯逮捕時，已懷孕將屆?個
      月，有被告於95年8月1日至財團法人義大醫院就診時，已
      妊娠??週之前開醫院診斷證明書（見偵卷第62頁）可憑
      ，則依人倫天性及扣案前揭甲基安非他命之純度（高達98
      .6 ﹪） 以觀，人體每日所能承受毒品量值僅有一定限度
      ，過量吸食即有危急被告個人及胎兒生命之虞，果若被告
      確將上開毒品悉數供己施用，所需時間恐非數月可就，甚
      至需存放至被告生產完畢後。然台灣地區屬於海島型氣候
      天氣較為潮濕，被告既如前述於夏季（95年6 日23日）在
      位處北回歸線以南熱帶地區之高雄，向「明哥」購入前揭
      甲基安非他命，若毒品私自藏放時間過久，受潮變質在所
      難免，亦將有損施用甲基安非他命者欲達之興奮效果。是
      以被告倘真出於施用目的而持有上揭毒品，縱使為求大批
      購入獲得部分價格折讓之利益，衡情亦不致大量囤積，徒
      使價值不菲又純度極高之上開毒品品質變劣，是以被告購
      入前揭甲基安非他命，確有意圖營利待售之意圖甚明。
    (4)至指定辯護人具狀指稱：本案並未扣得電子秤等分裝販賣
      毒品工具，不足認定被告有販售毒品意圖云云。然被告於
      前揭時地遭查扣之附表三編號1所示內裝第二級毒品甲基
???安非他命之白色袋子1?袋，經現場查獲員警啟封取出淡
??  黃色晶體第二級毒品甲基安非他命5小包（其毛重分別為
      10.12公克、10.28公克、19.52公克、39.78公克、40.18
      公克）等情，業如前述，則以扣案前揭毒品為警查獲之狀
      態以觀，各包毒品重量差異甚鉅，可見本案與有使用電子
      秤分裝成固定數量毒品之情形不同，故本案未能扣得電子
      秤等分裝毒品工具，自屬當然，尚難遽為被告有利之認定
      。
    (5)指定辯護人另具狀指稱：本案並無向被告購買第二級毒品
      者之指證，不能認定被告有販賣第二級毒品，且被告於前
      開時地為警查獲後，經採集被告尿液送驗，有呈甲基安非
      他命陽性反應，顯見扣案甲基安非他命係供被告自己施用
      云云，固有詮昕科技股份有限公司濫用藥物尿液檢驗報告
      可佐（見偵卷第??頁），然按「販賣毒品罪，並不以販
      入後行賣出為構成要件，祇須意圖營利而購入毒品或賣出
      毒品，有一毒品，有一於此，其犯罪即完成，而所謂『意
      圖』，即犯罪之目的，原則上不以發生特定結果為必要，
      即祇須有營利之意圖為已足，不以買賤賣貴而從中取利為
      必要」，此有最高法院67年度台上字第2500號判例、68年
???度台上字第606號判例可參，是辯護人以前詞置辯，已難
      遽為被告有利之認定。且被告一次即購入上開大量第二級
      毒品甲基安非他命，不僅超出一般人之正常吸食量甚多，
      況如前述被告當時之身體狀況已懷孕將屆?個月，是尚難
      以被告前開驗尿報告，即認被告並無販賣之意圖。況販賣
      毒品係政府大力嚴格查緝之違法行為，非可公然為之，一
      般買賣毒品之時地均極私密，難以探知，而每次買賣之價
      量，亦隨時隨雙方關係之深淺、當時之資力、需求程度及
      對行情之認知等因素，機動的調整，因之販賣之詳細時間
      地點及利得，除經坦承犯行，或價量均達到明確外，委難
      察得實情，職是之故，縱未確切查得販賣時地及賺取之實
      際差價，但除別有事證，足認係按同一價格轉讓確未牟利
      外，尚難執此認販賣毒品之事證有所不足，致知過坦承者
      難辭重典，飾詞否認者反得逞僥倖，而失情理之平。且甲
      基安非他命價格昂貴，取得不易，凡為販賣之不法勾當者
      ，苟無利可圖，應無甘冒被查緝法辦重刑之危險，故被告
      意圖從中賺取買賣差價牟利而販入前揭甲基安非他命之事
      實，應屬合理之認定。
  (四)綜上，本件事證已臻明確，被告之犯行應堪認定。
二、查甲基安非他命係毒品危害防制條例第2條第2項第2款所稱
    之第二級毒品，被告基於營利之意圖而販入甲基安非他命，
    未及賣出即為警查獲，依前揭判例意旨，實無礙於被告販賣
    既遂罪之成立，所為係犯毒品危害防制條例第4條第2項之販
    賣第二級毒品罪【本件起訴書雖認被告係犯同條例第?條第
    ?項之意圖販賣而持有第二級毒品罪嫌云云，然據檢察官所
    提出之附表一所示95年6 月18日監聽譯文及扣案前揭甲基安
    非他命之數量，可知被告於95年6 月23日係以營利為目的將
    前揭毒品販入，俱如前述，因基本事實同一，故本院予以變
    更起訴法條為同條例第?條第2 項販賣第二級毒品罪；又上
    情業據本院於審理時已當庭告知（見本院卷第118 頁），已
    踐行刑事訴訟法第95條第1 款之程序，及命依該罪為辯論，
    且公設辯護人亦就被告有無販賣第二級毒品甲基安非他命為
    辯護（見本院卷第119 頁），並無突襲審判之問題，亦在此
    敘明】。又被告販賣甲基安非他命時持有第二級毒品甲基安
    非他命之低度行為，應為販賣第二級毒品甲基安非他命之高
    度行為所吸收，不另論罪。被告有事實欄所列前揭犯罪前科
    紀錄，有臺灣高等法院被告前案紀錄表可按，其受有期徒刑
    執行完畢，5 年以內再故意犯本件有期徒刑以上之罪，不論
    依修正前之刑法第47條，或修正後之刑法第47條第1 項之規
    定，均構成累犯，對被告而言並無有利或不利之情形，自不
    生新舊法比較之問題，應予直接適用刑法第47條之規定論以
    累犯，就被告所犯販賣第二級毒品罪之有期徒刑、罰金刑部
    分加重其刑，法定刑為無期徒刑之部分則不得加重。爰審酌
    被告不思依循正軌處事，明知販毒為法所嚴禁，竟仍意圖營
    利而販入前揭數量甚鉅之甲基安非他命，如流入社會將嚴重
    助長吸食毒品之氾濫，並戕害他人健康，對社會治安及善良
    風氣之潛在危害甚鉅，實不容輕忽，惟念及被告於本案販入
    甲基安非他命後，未及賣出上開毒品，尚未對社會造成實害
    即被查獲等一切情狀，量處如主文所示之刑。扣案附表三編
    號1 所示第二級毒品甲基安非他命（於偵查中經檢察官送請
    高雄醫學大學附設中和紀念醫院鑑驗，驗後淨重108.27公克
    ，再於本院審理時，送請內政部警政署刑事警察局鑑定純度
    ，取0.10公克鑑定用罄，純度達98.6﹪，總餘淨重為108.17
    公克），業如前述屬第二級毒品，應依毒品危害防制條例第
    ??條第?項前段，宣告沒收消燬之（至內政部警政署刑事
    警察局予以編號A 至E 之第二級毒品甲基安非他命包裝共?
    個，因分別包覆編號A 至E 所示前揭毒品，其上顯留有該毒
    品之殘渣，衡情自難與之剝離，當應整體視之為毒品，連同
    該包裝?個併予宣告沒收消燬之，至鑑驗耗用之第二級毒品
    甲基安非他命既已滅失，自無庸宣告沒收消燬）。另扣案附
    表三編號1 所示白色袋子?個，則係外包被告意圖營利所販
    入之前揭甲基安非他命所用之物，業經本院認定如前，應依
    毒品危害防制條例第??條第1 項予以沒收。扣案附表三編
    號2 所示行動電話機具，係被告所有供聯繫第二級毒品甲基
    安非他命買賣交易事宜所用之物（詳見附表三編號2 之備註
    欄），應依毒品危害防制條例第19條第1 項予以沒收【至該
    手機內所裝置之SIM 卡，因係被告向電信業者申請租用而僅
    取得使用權，並非申請使用者所有，故本院就該SIM 卡不予
    沒收（最高法院92年度台上字第6836號判決意旨參照）】。
    至附表三編號3 至5 所示之物，復無證據證明係被告供犯本
    件販賣第二級毒品所用之物（詳見附表三備註欄），故本院
    不予沒收。被告販賣第二級毒品尚未成交即被查獲，是本案
    尚無實際販賣毒品所得之財物可供沒收，併予敘明。
據上論斷，應依刑事訴訟法第299條第1項前段、第300條，毒品
危害防制條例第?條第2項、第18條第?項前段、第19條第?項
，刑法第2條第1項、第11條、第47條，判決如主文。
本案經檢察官甲○○到庭執行職務。
中    華    民    國    95    年    12    月    29    日
                  刑事第三庭  審判長法  官  田平安
                                    法  官  錢衍蓁
                                    法  官  郭瓊徽
以上正本證明與原本無異。
如不服本判決，應於收受送達後10日內向本院提出上訴書狀。
中    華    民    國    96    年    1     月    2     日
                                     書記官  陳瓊芳
附表一
┌──────────────────────────────┐
│使用0000000000門號者：被告丁○○（見偵卷第26頁、本院卷第21、│
│                      45、50、113頁）                       │
│使用0000000000門號者：某甲                                  │
├─────┬──────────────────┬─────┤
│通話時間  │通       話      內      容         │備     註 │
├─────┼──────────────────┼─────┤
│95年06月18│丁○○：喂！哥仔喔！我跟你說！      │見警卷第11│
│日下午17時│某  甲：誰啊？                      │頁        │
│53 分     │丁○○：我阿英他老婆啦！            │          │
│          │某  甲：阿英他老婆？                │          │
│          │丁○○：桂英他老婆啦！這個！我這裡有│          │
│          │        「石頭」很漂亮！            │          │
│          │某  甲：多少啊？                    │          │
│          │丁○○：「一三」！                  │          │
│          │某  甲：有大用的嗎？                │          │
│          │丁○○：有啊！你說「大用」的是？    │          │
│          │某  甲：大顆的！                    │          │
│          │丁○○：沒有啊！都那個啦，小的，人家│          │
│          │        不出那個啦！這裡「二十二」，│          │
│          │        湊十個石頭可以啦！          │          │
│          │某  甲：十張喔！算多少？            │          │
│          │丁○○：可以少一萬啦！              │          │
│          │某  甲：那麼高啊！                  │          │
│          │丁○○：人家不要發那個，人家要一個一│          │
│          │        個那個耶！                  │          │
│          │某  甲：對啊！石頭都跟他拿這樣！    │          │
│          │丁○○：沒有啦！人家不要啦！你最好不│          │
│          │        要拿那個啦！要跟人家說價格人│          │
│          │        家不要啦！                  │          │
│          │某  甲：才減一萬啊！湊十兩          │          │
│          │丁○○：嗯！沒有啦！十個就減十萬啊？│          │
│          │某  甲：不然你是說十三拿十個減一萬？│          │
│          │丁○○：是啊！不是啦！十三對不對！十│          │
│          │        個不是要一百三！一個減一萬這│          │
│          │        樣！                        │          │
│          │某  甲：算一百二就是了！好啊！什麼種│          │
│          │        的？「水晶」的啊？          │          │
│          │丁○○：對！                        │          │
│          │某  甲：好啦！我馬上打，打這支嗎？  │          │
│          │丁○○：嗯！                        │          │
│          │某  甲：好！                        │          │
└─────┴──────────────────┴─────┘
附表二
┌──────────────────────────────┐
│使用陳威宏所有之0000000000門號者：被告丁○○（見警卷第8頁） │
│使用0000000000門號者：被告丁○○之同居男友乙○○（見警卷第8 │
│                      頁）                                  │
├─────┬──────────────────┬─────┤
│通話時間  │通        話        內         容   │備    註  │
├─────┼──────────────────┼─────┤
│95年6月25 │丁○○：喂                          │見警卷第12│
│日凌晨0時 │乙○○：妳叫皇仔給妳載，順便開我那台│頁        │
│08分      │        順便加油                    │          │
│          │丁○○：開我們那台，順便加油啊？    │          │
│          │乙○○：喂！過來我這裡！            │          │
│          │丁○○：你在那裡？                  │          │
│          │乙○○：在大樓這裡！順便帶我那包東西│          │
│          │        來                          │          │
│          │丁○○：好啦！                      │          │
└─────┴──────────────────┴─────┘
附表三
┌──┬──────────────┬──────────────────┐
│編號│扣     案    物     品      │備                   註             │
├──┼──────────────┼──────────────────┤
│1   │內裝外觀為淡黃色晶體疑似為第│左揭扣案淡黃色晶體，於偵查中經檢察官│
│    │二級毒品甲基安非他命之白色袋│送驗結果，均呈甲基安非他命陽性反應，│
│    │子1 袋【含該外包裝袋毛重為  │確係第二級毒品甲基安非他命屬實（驗前│
│    │119.88公克，經現場查獲員警啟│淨重108.29公克、驗後淨重108. 27 公克│
│    │封取出淡黃色晶體5 小包（其毛│）有高雄醫學大學附設中和紀念醫院95年│
│    │重分別為10 .12 公 克、10.28 │7 月17日編號9507—193 號檢驗報告（見│
│    │公克、19.52 公克、39.78 公克│偵卷第50頁）附卷可稽；嗣於本院準備程│
│    │、40.18 公克）】，有法務部調│序，經辯護人向本院聲請送內政部警政署│
│    │查局台中市調查站扣押物品收據│鑑定前揭第二級毒品甲基安非他命之純度│
│    │暨所附扣押物品目錄表（見警卷│（見本院卷第46頁），經送內政部警政署│
│    │第23、24頁）、保三總隊第一大│刑事警察局以氣相層析／質譜分析法、核│
│    │隊95年6 月25日保三壹警刑字第│磁共振分析法鑑定結果，送驗前開證物1 │
│    │0000000000、0000000000號扣押│袋（毛重119.88公克），經檢視內有5 包│
│    │物品清單（見偵卷第41頁）各1 │（該局予以編號A 至E） ，均為淺黃色晶│
│    │紙附卷可稽                  │體，外觀型態均相似，抽取編號C （淨重│
│    │                            │37.13 公克）鑑定，取0.10公克鑑定用罄│
│    │                            │，餘37 .03 公 克，檢出第二級毒品甲基│
│    │                            │安非他命成分，純度約98.6﹪等情，有該│
│    │                            │局95年10月13日刑鑑字第0950142736號鑑│
│    │                            │定書附卷可憑（見本院卷第83頁）。則扣│
│    │                            │案第二級毒品甲基安非他命（偵查中送高│
│    │                            │雄醫學大學附設中和紀念醫院驗後淨重為│
│    │                            │108.27公克）既於本院審理中再內政部警│
│    │                            │政署刑事警察局取0.10公克鑑定用罄，總│
│    │                            │餘淨重應為108.17公克，應依毒品危害防│
│    │                            │制條例第??條第?項前段，宣告沒收消│
│    │                            │燬之（至編號A 至E 所示第二級毒品甲基│
│    │                            │安非他命之包裝共?個，因分別包覆編號│
│    │                            │A至E所示前揭毒品，其上顯留有該毒品之│
│    │                            │殘渣，衡情自難與之剝離，當應整體視之│
│    │                            │為毒品，連同該包裝?個併予宣告沒收消│
│    │                            │燬之，至鑑驗耗用之第二級毒品甲基安非│
│    │                            │他命既已滅失，自無庸宣告沒收消燬）。│
│    │                            │另扣案左揭白色袋子?個，則係外包被告│
│    │                            │意圖營利所販入之前揭甲基安非他命所用│
│    │                            │之物，業經本院認定如前，應依毒品危害│
│    │                            │防制條例第??條第1 項予以沒收。    │
├──┼──────────────┼──────────────────┤
│2   │NOKI A廠牌紅色外殼行動電話機│被告供稱：係伊所有，且附表一所示監聽│
│    │具                          │譯文中伊使用之0000000000門號卡都是裝│
│    │                            │在這支手機中使用等語（見本院卷第117 │
│    │                            │頁），足認扣案該支手機係被告所有，供│
│    │                            │聯繫第二級毒品甲基安非他命買賣交易事│
│    │                            │宜所用之物，應依毒品危害防制條例第19│
│    │                            │條第1 項予以沒收。至該支手機內所裝置│
│    │                            │之SIM 卡，因係被告向電信業者申請租用│
│    │                            │而僅取得使用權，並非申請使用者所有，│
│    │                            │故本院就該SIM 卡不予沒收（最高法院92│
│    │                            │年度台上字第6836號判決意旨參照）。  │
├──┼──────────────┼──────────────────┤
│3   │銀色外殼手機                │固為被告丁○○所有之物，然被告供稱：│
│    │                            │伊很久沒有使用該支手機等語（見本院卷│
│    │                            │第117 頁），復無其他證據足以證明該支│
│    │                            │手機係被告供犯本件販賣第二級毒品罪所│
│    │                            │用之物，故不予沒收。                │
├──┼──────────────┼──────────────────┤
│4   │ 扣案物編號「甲 03」之行動電│係被告友人陳威宏（經檢察官以95年度偵│
│    │ 話機具（內裝0000000000門號 │字第16924 號為不起訴處分）所有之物，│
│    │ 卡）                       │復無證據足以證明該支手機（含內裝SIM │
│    │                            │卡）係被告供犯本件販賣第二級毒品所用│
│    │                            │之物，故不予沒收。                  │
├──┼──────────────┼──────────────────┤
│5   │海洛因戒藥2 瓶、束帶及針筒包│業據檢察官於本件起訴書敘明與本案無關│
│    │裝袋2個、毒品分裝袋2包      │，故本院不予沒收                    │
└──┴──────────────┴──────────────────┘
附錄本判決論罪科刑法條：
毒品危害防制條例第4條第2項
製造、運輸、販賣第二級毒品者，處無期徒刑或7 年以上有期徒
刑，得併科新臺幣7百萬元以下罰金。


司法院資訊處製作；財團法人民間司法改革基金會備份。
